臺灣嘉義地方法院民事裁定  100年度勞訴字第11號
原      告  蔡承勳
訴訟代理人  曾錦源律師
複  代理人  高景仁
被      告  新安東京海上產物保險股份有限公司
法定代理人  陳忠鏗
訴訟代理人  王俊翔律師
上列當事人間請求給付資遣費事件，本院裁定如下：
    主  文
本件移送臺灣臺北地方法院。
    理  由
壹、按當事人喪失訴訟能力或法定代理人死亡或其代理權消滅者
    ，訴訟程序在有法定代理人或取得訴訟能力之本人，承受其
    訴訟以前當然停止；第168條至第172條所定之承受訴訟人，
    於得為承受時，應即為承受之聲明；聲明承受訴訟，應提出
    書狀於受訴法院，由法院送達於他造，民事訴訟法第170 條
    、第175條第1項、第176條分別定有明文。查本件原告起訴
    時被告之法定代理人為黃文成，於訴訟中變更為陳忠鏗，有
    經濟部民國100年6月29日經授商字第10001137990號函在卷
    可憑；而被告之新任法定代理人陳忠鏗於100年8月11日具狀
    聲明承受訴訟，亦有民事聲明承受訴訟聲暨調查證據聲請狀
    在卷可稽。揆諸前開規定，其聲明承受訴訟，自應予准許，
    合先敘明。
貳、次按訴訟之全部或一部，法院認為無管轄權者，依原告聲請
    或依職權以裁定移送其管轄法院，民事訴訟法第28條第項定
    有明文。另按因契約涉訟者，如經當事人定有債務履行地，
    得由該履行地之法院管轄，此乃民事訴訟法第12條就特別審
    判籍所設之規定，惟必以當事人間有約定債務履行地之意思
    表示合致，始有該條規定之適用；且前開所稱債務履行地，
    應係指訟爭之債務履行地，若非訟爭債務之履行地，當無前
    開規定之適用。又按事件管轄權之有無，乃法院應依職權調
    查之事項，當事人如主張受訴法院依民事訴訟法第12條規定
    有管轄權，而為對造所否認者，自仍應依同法第277條之規
    定，就該「定有債務履行地」之利己事實負舉證責任。查：
一、本件原告主張本院依民事訴訟法第12條規定就系爭請求給付
    資遣費訴訟有管轄權，而為被告所否認，依前開說明，自仍
    由原告就該「定有債務履行地」之利己事實負舉證責任。然
    原告迄未提出足以證明兩造定有系爭資遣費債務履行地之證
    據，供本院審酌，則原告主張本院依民事訴訟法第12條規定
    就系爭請求給付資遣費訴訟有管轄權，自不可取。
二、原告雖另主張系爭資遣費是以前勞務之延伸，因資遣費是以
    平均薪資計算，故以前勞務履行地亦應當作系爭管轄地判斷
    標準云云。然平均薪資雖係系爭資遣費計算基準，以前勞務
    固亦係勞動契約之一部分，然究非系爭勞動契約終止後之資
    遣費債務，且本件請求亦與工資無涉，原告前開主張，亦不
    可取。而原告所提出之本院99年度勞訴字第22號民事判決、
    台灣台南地方法院98年度勞簡抗字第3號民事裁定等實務見
    解，均另涉及工資給付或其他勞雇關係請求，核與本件請求
    僅限於資遣費給付亦有不同，且核與前開說明不符，自不足
    比附援引。
三、對於私法人之訴訟，由其主事務所或主營業所所在地之法院
    管轄，同法第2條第2項亦有規定。而本件被告主事務所或主
    營業所所在地係在台北市中山區○○○路○段130號8-13樓為
    兩造所不爭，復有原告起訴狀、公司及分公司基本資料查詢
    在卷可憑；此外，亦別無由本院專屬管轄或本院有特別審判
    籍之情事，則依前開民事訴訟法之規定，自應由臺灣台北地
    方法院管轄。玆原告向無管轄權之本院起訴，顯係違誤，本
    院爰依被告聲請將本件訴訟移送有管轄權之臺灣台北地方法
    院管轄。
參、依首開法條裁定如主文。
中    華    民    國   100    年    10    月    14    日
                  民一庭法  官  陳和
以上正本係照原本作成
如對本裁定抗告須於裁定送達後10日內向本院提出抗告狀
中    華    民    國   100    年    10    月    14    日
                        書記官  劉怡欣